【裁判字號】    95,交聲,41
【裁判日期】    950703
【裁判案由】    違反道路交通管理處罰條例
【裁判全文】
臺灣宜蘭地方法院交通事件裁定          95年度交聲字第41號
移送機關    交通部公路總局臺北區監理所宜蘭監理站
異  議  人
即受處分人  乙○○
上列異議人即受處分人因違反道路交通管理處罰條例案件，對於
交通部公路總局臺北區監理所宜蘭監理站於民國95年3月9日所為
之處分（原處分案號：宜監字第裁43-Q00000000號），聲明異議
，本院裁定如下：
    主  文
異議駁回。
    理  由
一、異議意旨略以：異議人即受處分人乙○○雖確於民國95年
    1月22日下午2時50分許，駕駛車牌號碼6483-GX號自小客車
    ，沿宜蘭縣員山鄉○○路○段由內城往員山方向行駛，行經
    大鬮路路口，但並無違規闖紅燈，為此聲明異議，請依法撤
    銷原處分等語。
二、按汽車駕駛人，行經有燈光號誌管制之交岔路口闖紅燈者，
    處新臺幣（下同）1,800元以上5,400元以下罰鍰，道路交通
    管理處罰條例第53條定有明文。次按，汽車駕駛人有第53條
    情形之一者，各記違規點數3點，同條例第63條第1項第3款
    亦有明定。違反道路交通管理事件統一裁罰標準及處理細則
    第11條第1項第1款復明定：行為人有本條例之情形者，應填
    製舉發違反道路交通管理事件通知單（以下簡稱舉發通知單
    ），並於被通知人欄予以勾記，其通知聯依下列規定辦理：
    一當場舉發者，應填記駕駛人或行為人姓名、性別、出生年
    月日、地址、身分證統一號碼及車主姓名、地址、車牌號碼
    、車輛種類。被查獲之駕駛人或行為人為受處分人時，應將
    該通知單填記後交付該行為人簽名或蓋章收受之；拒絕簽章
    者，並記明其事由，視為已收受。
三、本件異議人於95年1月22日下午2時50分許，駕駛車牌號碼64
    83-GX號自用小客車，沿宜蘭縣員山鄉○○路由內城往員山
    方向行駛，途經大鬮路口，因違規闖紅燈而經警掣開舉發通
    知單，但異議人並未在舉發通知單上簽名，有舉發通知單1
    紙存卷可查。是揆諸首揭說明，可知舉發員警因認異議人違
    規闖紅燈而對異議人掣發舉發通知單，並在舉發通知單各欄
    位載明駕駛人（即異議人）姓名、性別、出生年月日、地、
    身分證統一號碼及車主姓名、地址、車牌號碼、車輛種類，
    及違規時、地、違規事實等情明確，雖異議人未於舉發通知
    單上簽名，但應視為業已收受該舉發通知單，應先敘明。
四、異議人主張：「我是看到綠燈才經過路口.... 事實上我並
    沒有闖紅燈」云云。惟查：證人即舉發員警甲○○於本院調
    查時即結稱：「九十五年一月二十二日與所長陳白麟執行交
    通稽查勤務，當時是站在員山路一段與大鬮路口就是照片一
    畫圈圈的地方，因為我們是從員山路一段執行完畢轉到大鬮
    路口，我們在架設攝影機之際看到二部自小客由內城往員山
    的方向直行，當時員山路一段號誌是紅燈，是依據員山路的
    燈號，我們攔停二部車子，異議人是第一部車，我們二部車
    子都有攔停告發。」等語，並提出違規地點之照片為證。經
    本院向移送機關調取宜警交字第Q00000000號舉發通知單，
    顯示於同一時、地，確有另一車輛因闖紅燈，遭證人甲○○
    舉發，且其未經申訴或異議即自動繳納罰鍰，有95年5月10
    日北監宜字第0956302059號函暨所附之舉發通知單影本在卷
    可稽，是證人甲○○所言並無記憶錯誤之情形。另觀諸證人
    甲○○所提出違規地點之照片，該路口甚為平直空曠，無高
    低落差，且無何障礙物存在，不致發生視覺遭路面阻隔之情
    形。即令當天有何天候因素，以員警所立位置，應尚能明確
    以視力區辨，亦應無舉發警員無法目擊或視界模糊之情形。
    再查，執勤警員與異議人間，素不相識更無怨懟抑或過節存
    在，衡情衡理皆無設詞誣攀之必要，其具結後之證詞又無何
    不可採之處，本件非屬逕行舉發案件，不必以攝影或違規照
    片佐以證明，且舉發機關舉證業已充分，亦無必要提出舉證
    照片或其他物證為據。職是之故，本院經查並無任何證據足
    資證明掣單警員於舉發過程中，有何捏造事實違法取締之情
    事，則證人甲○○所證異議人當時有闖紅燈之違規等語，應
    與事實相符。
五、綜上，異議人因違規闖紅燈為警掣單舉發，原處分機關亦援
    引首開規定，裁處罰鍰2,700元並依道路交通管理處罰條例
    第63條記違規點數3點，核無不當，異議為無理由，應予駁
    回。
據上論斷，應依道路交通案件處理辦法第19條，裁定如主文。
中    華    民    國    95    年    7     月    3     日
                  交通法庭法  官    郭淑珍
以上正本證明與原本無異。
如不服本裁定，應於裁定送達後5日內向本院提出抗告狀。（需
附繕本）
                          書記官    林秀麗
中    華    民    國    95    年    7     月    4     日


司法院資訊處製作；財團法人民間司法改革基金會備份。
